# 咨询陈版及各位老师关于合并抵销的问题

提问人：KGD789 时间：2019-12-23 08:05:08
甲市国有资产监督管理委员会有两个合资子公司 A、B，A 公司于 2013 年设立 C 投资集团， 2014 年 C 公司全资设立 D 公司。 2017 年 C 公司将一笔资产以人民币 17000 万元（成本人民币 10000 万元）转让给 B公司（截止 2019 年 12 月 31 日 B 公司将该资产还在存货列报，未转让给外部第三方）， 2018 年甲市国有资产监督管理委员将B公司股权划转给 A公司， 2019 年甲市国有资产监督管理委员会决定将 B 公司的股权划转给 C公司。
会计上， 2018 年甲市国有资产监督管理委员将 B 公司股权划转给 A 公司，A 公司受让B 公司股权在合并报表层面按照同一控制下企业合并处理；
2019 年甲市国有资产监督管理委员会决定将 B 公司的股权划转给C 公司，C 公司受让B 公司股权在合并报表层面按照同一控制下企业合并处理。
问：
在按照企业会计准则第 33 号-合并财务报表的有关规定，C 公司在合并层面追溯调整时，由于 B 公司的成立时间早于 C 公司，故C 公司的合并报表从 C公司成立之日起编制合并报表，B公司在 C公司成立日之前的净资产在 C 公司的合并报表中在资本公积列报。 2017 年 C公司将一笔资产以人民币 17000 万元（成本人民币 10000 万元）转让给 B 公司的收入、成本、未实现的交易损益在合并层面作抵销处理？
谢谢！

回答人：chenyiwei
主帖中的多次股权划转最终形成 A － C － B 的多层次架构，在 A 的合并报表层面需合并抵销历史上 2017 年 C 公司将一笔资产以人民币 17000万元转让给 B公司（成本人民币 10000 万元）的交易。